【裁判字號】    90,自,645
【裁判日期】    901031
【裁判案由】    違反動產擔保交易法
【裁判全文】
臺灣臺中地方法院刑事判決                            九十年度自字第六四五號
    自  訴  人  朱澺梧即千本機車商行梧
    被      告  甲○○
右列被告等因違反動產擔保交易法案件，經自訴人提起自訴，本院判決如左：
    主  文
甲○○無罪。
    理  由
一、公訴意旨如附件之自訴狀所載。
二、按犯罪事實應依證據認定之，無證據不得推定其犯罪事實，又不能證明被告犯罪
    者，應諭知無罪之判決，刑事訴訟法第一百五十四條、第三百零一條第一項分別
    定有明文。又刑事訴訟法上所謂認定犯罪事實之證據，係指足以認定被告確有犯
    罪行為之積極證據而言，該項證據自須適合於被告犯罪事實之認定，始得採為斷
    罪資料；如未能發現相當證據，或證據不足以證明，自不能以推測或擬制之方法
    ，以為裁判之基礎，最高法院二十九年上字第三一０五號、四十年台上字第八十
    六號分別著有判例可資參照。本件自訴人認被告甲○○涉有違反動產擔保交易法
    罪嫌，無非卷附附條件買賣契約書為其主要論據。訊之被告堅決否認有何前開犯
    行，辯稱：她雖有購買前開中古機車，但後來被警察臨檢時，發現車子顏色與原
    廠顏色不符，是改裝車，她即將車牽至車行，要求解約，原來付的錢也不要了，
    但車行不同意，現車子仍在她家而不敢使用等語。
三、經查：被告購得前開中古機車後，被警察臨檢時，發現車子顏色與原廠顏色不符
    ，即將車牽至車行，要求解約，但車行不同意，被告將車牽回後即放在她家中而
    不敢使用等情，業據証人即與被告一起至車行還行之陳晉銘於本院供明在卷。再
    自訴人於本院亦供稱是前開機車本來是黑色，他們店內覺得黑色不好賣，所以噴
    成銀色，警察誤認是贓車，後來被告要退車，他們店裡堅持要付二千元，被告不
    肯，後來找不到被告才生本案。是本件被告顯係因解約不成而將前開機車牽回後
    放在家中且不敢使用。雖被告事後因搬家而有遷移之事實，惟被告因欲解約而未
    再繼續付款，且亦未再使用前開機車，尚難認被告主觀上有何不法利益之意圖，
    尚與動產擔保交易法第三十八條構成要件不符。
四、此外，復查無其他積極證據足資認定被告有何自訴人所指犯行，本件不能證明被
    告犯罪，揆諸前開規定，自應諭知被告無罪之判決。
五、據上論斷，應依刑事訴訟法第三百四十三條、第三百零一條第一項，判決如主文
    。
中      華      民      國      九十    年      十      月    三十一    日
                                台灣台中地方法院刑事第一庭
                                    法  官  鄭文祺
右正本證明與原本無異。
如不服本判決，應於判決送達後十日內向本院提出上訴狀，上訴於臺灣高等法院臺中
分院( 須附繕本 )。
                                    書記官
中      華      民      國      九十    年      十      月    三十一    日


司法院資訊處製作；財團法人民間司法改革基金會備份。
